臺灣高等法院臺南分院刑事裁定　　　　　　　　九十三年度抗字第二四四號　 敬
　　抗　告　人
　　即　被　告　甲　○　○
　　選任辯護人　蔡　碧　仲
右列抗告人因聲請羈押案件，不服臺灣嘉義地方法院中華民國九十三年十月一日裁定
（九十三年度聲羈字第一二三號）提起抗告，本院裁定如左：
    主    文
抗告駁回。
    理    由
一、本件抗告意旨如附件抗告狀所載。
二、原裁定以抗告人即被告甲○○經訊問後，認涉犯刑法第三百四十六條恐嚇取財罪
    嫌疑重大，經拘提月餘始被拘獲，有逃亡之事實及有逃亡之虞，另有共犯尚未到
    案，並有勾串共犯之虞，非予羈押，顯難進行追訴審判，且有事實足認有反覆實
    施同一犯罪之虞，而有羈押之必要，因依檢察官聲請，准予羈押，並禁止接見及
    通信等語。
三、按「被告經法官訊問後，認為犯罪嫌疑重大，逃亡或有事實足認為有逃亡之虞，
    非予羈押，顯難進行追訴、審判或執行者，得羈押之；或犯刑法第三百四十六條
    之恐嚇取財罪，嫌疑重大，有事實足認有反覆實施同一犯罪之虞，而有羈押之必
    要者，得羈押之。」刑事訴訟法第一百零一條第一項第一款、第一百零一條之一
    第一項第八款分別有明文規定；又依同法第一百零一條之二前段規定「被告經法
    官訊問後，雖有第一百零一條第一項或第一百零一條之一第一項各款所定情形之
    一而無羈押之必要者，得逕命具保、責付或限制住居」。是依該條規定羈押被告
    必須符合下列四項要件：（一）被告犯罪嫌疑重大。（二）有刑事訴訟法第一百
    零一條第一項所列三款或第一百零一條之一第一項所列八款情形之一。（三）非
    予羈押顯難進行追訴、審判或執行。（四）客觀上有羈押之必要（最高法院八十
    七年度台抗字第八七號裁定參照）。再按法院為羈押之裁定時，其本質上係屬為
    保全被告到案使刑事訴訟程序得以順利進行，或為保全證據，或為擔保嗣後刑之
    執行程序，而對被告所實施剝奪其人身自由之強制處分，故法院須審查者，應為
    被告犯罪嫌疑是否重大，及有無賴此保全偵、審程序進行或執行之必要，是關於
    羈押原因之判斷，尚不適用訴訟上之嚴格證明原則，亦不要求確信有罪之心證。
四、經查：
（一）本件抗告人涉犯恐嚇取財之事實，有其與共犯之監聽紀錄及秘密證人指述歷歷
      之筆錄附卷可參，足認其犯罪嫌疑重大。
（二）按羈押乃為保全證據，或保全刑事程序（追訴、審判）得以順利進行，或擔保
      國家刑罰權之執行，其目的不在確認被告的罪責與刑罰問題，而在於判斷有無
      保全之必要的問題，故適用自由證明程序，而非嚴格證明程序，易言之，即由
      檢察官提出之證據及審理之結果，已足始法院對被告犯行產生「很有可能如此
      」之心證程度，即為已足，而非必證明至「確實如此」之程度，始認合乎羈押
      要件。如前所述，依檢察官提出之證據，已足使人產生抗告人「很可能」犯有
      刑法第三百四十六條之恐嚇取財罪，而抗告人又經警拘提多日始拘到案，此有
      內政部警政署刑事警察局承辦員警之職務報告附卷可參，其自有逃亡之事實或
      逃亡之虞，而依抗告人所涉及之恐嚇取財案之被害人非止一人之事實，自有反
      覆實施同一犯罪之虞，因此本件自合於刑事訴訟法第一百零一條第一項第一款
      及第一百零一條之一第一項第八款之羈押要件，至抗告人之犯罪事實如何，自
      有待檢察官實施偵查，詳予究明，並非法院於審理羈押時所應審查。
（三）本件抗告人所涉犯之恐嚇取財罪，對社會治安影響非輕，為使偵查順利，確保
      抗告人得以到庭接受追訴、審判，使刑事訴訟程序得以順利進行，客觀上亦有
      羈押之必要。
五、從而，原審本於同上之原因事實，裁定准檢察官羈押之聲請，而諭知羈押抗告人
    ，經核其認事用法，均無違誤，抗告意旨所陳各情，均不足以使羈押之原因事實
    消滅，是抗告人執以指摘原裁定不當，為無理由，應予駁回。
六、據上論結，應依刑事訴訟法第四百十二條，裁定如主文。
中      華      民      國      九十三      年    十    月    二十二    日
                                  臺灣高等法院臺南分院刑事第六庭
                                      審判長法官  蔡    崇    義
                                            法官  侯    明    正
                                            法官  吳    永    宋
右正本證明與原本無異。
不得再抗告。
                                      法院書記官  李    淑     華
中      華      民      國      九十三      年    十    月    二十五    日
